臺灣花蓮地方法院刑事判決　　　　　　　　　　　　　　九十年度訴字第二四九號
　　公　訴　人　臺灣花蓮地方法院檢察署檢察官
　　被　　　告　丙○○
右列被告因違反兒童及少年性交易防制條例，經檢察官提起公訴（九十年度偵字第一
八六四號），本院判決如左：
    主  文
劉耀銘以電腦網路刊登足以引誘、暗示促使人為性交易之訊息，處有期徒刑月，如
易科罰金，以佰元折算壹日。
    事  實
一、丙○○於民國九十年五月二十六日凌晨二時三十一分，在花蓮縣壽豐鄉○○村○
    ○街一二八之一號清淨網路店內，以電腦（公訴人誤載ＩＰ位址為１６８．９５
    ．０．３０）在奇摩網站奇摩留言板（網址為ｈｔｔｐ：／／ｂｏａｒｄ２．ｔ
    ａｃｏｃｉｔｙ．ｘｏｍ／ｉｎｄｅｘ．ｐｈｐ３？＝ｕｓｅｒ＝ｔ２６３３＆
    ｇｒｏｕｐ＝ｕｓｅｒ＆ｍａｘ－ｌｉｎｅ＝５３３９＆ｐａｇｅ＝３）上化名
    「ㄚ銘」，刊登「我需要花蓮女子，價錢隨意，技術不限，請速與我聯絡。電話
    ：0000000000號，電子信箱：ａｈａｎ８２１０＠ｙａｈｏｏ．ｃｏ
    ｍ．ｔｗ」等足以引誘、暗示或促使人為性交易之訊息。嗣經警上網察覺該留言
    ，遂向該網站申請信箱佯裝某花蓮女子與之通信聯繫，丙○○則於同年月二十八
    日回覆警方之電子郵件後，為警循線查獲。
二、案經臺北縣警察局樹林分局報請臺灣花蓮地方法院檢察署檢察官偵查起訴。
    理  由
一、訊據被告丙○○矢口否認有上開犯行，辯稱：前揭電子信箱及電話號碼雖均為伊
    所申請使用，但並無刊登上述訊息，伊當時在家中睡覺，而警察後來所發送之電
    子郵件伊亦未收到，亦無於九十年五月二十八日回覆電子郵件，當時正維修家樂
    福公司之影印機，又警察說若不坦承要予以拘禁，伊很害怕才承認，警訊中所言
    非出於本意，又起訴書記載之ＩＰ位址之電腦非屬清靜網路店所有云云。經查：
  （一）右揭犯罪事實，業據被告於警訊時坦承不諱，另訊據證人即臺北縣警察局樹
        林分局警員甲○○亦到庭證稱：「我們在奇摩網站上發現有此則廣告，將廣
        告列印，然後跟奇摩網站上申請信箱，與犯嫌聯繫，經取得犯嫌之行動電話
        ，得知使用人就是被告，就通知被告到案說明。我是寫Ｅ－ｍａｉｌ給被告
  ，假裝我是花蓮女子，請被告再回信給我，被告有回信並留下他的行動電話
        。被告於警訊中都坦承犯案。被告有問我這樣會判何刑責，我是說以以前移
        送之案例，都以簡易判決易科罰金。」等語，堪認證人甲○○偵訊時，應無
        施以暴力、脅迫或利誘；反觀被告就其於警訊中為何坦承犯行乙節，先辯稱
        警察說若坦承最多只罰幾千元，嗣改稱警員逼其坦承否則予以拘禁等語，其
        所述情節相去甚遠，顯係臨訟杜撰之詞，不足採信，被告於警訊中之自白係
        具有任意性，應可採認。
  （二）就本件查獲經過觀之，警方係在網站上見到化名「ㄚ銘」刊登「我需要花蓮
        女子，價錢隨意，技術不限，請速與我聯絡。電話：0000000000
        號，電子信箱：ａｈａｎ８２１０＠ｙａｈｏｏ．ｃｏｍ．ｔｗ」之留言後
        ，再向奇摩網站申請電子信箱，依上開電子信箱地址寄出「我是從事貿易秘
        書工作，經常陪老闆出差，因為工作時間長沒有男朋友，老闆一直都不敢碰
        我，希望你能了解，但我不是店面也不是職業的喔」等字之郵件予被告，被
        告再從其電子信箱收件匣中讀取，嗣於九十年五月二十八日十一時三十一分
        回覆「妳好：我叫阿銘，還不曉得您的名字，妳住花蓮嗎？我的電話是＝0
        000000000，有ㄐ會可以出來玩喔，什麼是職業或店面ㄋ？」之郵
        件與警方，經警循線查獲，此有ｙａｈｏｏ電子留言板上之留言訊息、ｙａ
        ｈｏｏ電子郵件及臺灣大哥大股份有限公司用戶門號資料、行動電話用戶申
        請書、同意書影本各乙紙附卷可稽。經查，網站上之留言板之內容雖眾人皆
        可為之，然上開留言有記載被告之行動電話號碼，而被告亦自承該行動電話
        為其個人所使用，僅公司或客戶知道其號碼，且被告上開電子郵件信箱係向
        奇摩網站申請，其使用電子信箱前需輸入其個人密碼後，始能開啟信箱收取
        信件或寄出郵件，而被告亦自承無人知道伊電子信箱及密碼（見本院卷第十
        二頁），被告雖於偵查中辯稱綽號「柔柔」之人知道伊密碼云云，然嗣於本
        院審理中坦稱：「柔柔」不知道密碼等語（見本院卷第十四、七十六頁），
        是以，既然無人得知被告電子信箱之密碼，則實難想像有人得同時知悉被告
        之電子信箱密碼及行動電話號碼，開啟被告之信箱後，於警方寄出之郵件中
        回覆其行動電話號碼等聯絡方式，堪認被告確實於奇摩網站上留有上開足以
        引誘、暗示或促使人為性交易之「援助交際」之訊息。
  （三）證人即清靜網路店負責人林文祥雖到庭證稱：伊從九十年四月底至七月間都
        沒有看過被告等語，然查，該店內共有四十五台電腦，此據證人林文祥證述
        在卷，堪認該店規模非小，進出該店人員往來頻繁，況被告先前與證人林文
        祥並非熟識，若無特殊事件發生，豈會對被告於九十年五月二十六日有無消
        費一事，於本院調查之相隔七月後，仍得確認被告未至該店消費，而毫無猶
        疑之處？證人林文祥上開所言，顯係迴護被告之詞，誠難採信。
  （四）被告辯稱其於九十年五月二十八日上午十一時零五分至十一時四十五分至家
        樂福公司維修機器，陳稱其於是日不可能以電子郵件回函云云，並提出保養
        檢修報表一份為憑，然訊據證人即家樂福公司員工乙○○到庭證稱：「該報
        表上五月二十八日的簽名，不像我的簽名。我不記得我有簽這些報表，我只
        記得我在公司影印機上有簽名，這份報表的簽名，我不確定是我的。去年七
        、八月間被告有來找過我，要我幫他作證，但我跟他說二個月前的事，我已
        經不記得了，我當時並沒有核對我們公司的進出資料。」等語，故依證人乙
        ○○所言，既未能確定維修報表上九十年五月二十八日之簽名是否為伊所為
        ，故亦未能認定被告於五月二十八日十一時許在家樂福公司維修影印機。被
        告對此雖另辯稱：客戶必須在維修報表上簽章，伊才能夠離開，乙○○確實
        有在報表上簽名，然經檢核被告所提出之維修報表，卻有諸多客戶未簽名，
        顯見並非被告維修影印機後，均需經客戶簽名認可，是以被告辯稱伊於五月
        二十八日至家樂福維修機器，並經證人乙○○於報表上簽名認可維修時間等
        詞，亦未能採信，是以被告應於五月二十八日上午十一時三十一分回覆警方
        之來信之事實，應可信為真正。
  （五）另查，起訴書雖記載被告在清靜網路店內以ＩＰ位址為１６８．９５．０．
        ３０之電腦，在奇摩網站上留言等語，然經本院向中華電信股份有限公司數
        據通訊分公司函查上開ＩＰ位址之電腦申請人為何，經該分公司函覆稱：「
        上開ＩＰ位址是中華電信數據通信分公司所使用，當時係作為ＨｉＮｅｔ代
        理伺服器（Ｐｒｏｘｙ  Ｓｅｒｖｅｒ）之ＩＰ位址，ＨｉＮｅｔ用戶透過
        此伺服器連上網際網路可加快其存取速度」等語，此有上開公司九十一年五
        月二十三日數際字第九一Ｃ九○○○○六八號函在卷可參，起訴書記載清靜
        網路店電腦之ＩＰ位址為１６８．９５．０．３０等詞，雖有違誤，然因該
        ＩＰ係屬ＨｉＮｅｔ代理伺服器之ＩＰ位址，顯見被告係透過ＨｉＮｅｔ用
        戶上網，經由此伺服器加快連結網路之速度，故縱然起訴書記載之ＩＰ非屬
        清靜網路店電腦之ＩＰ，然應未能因此為被告有利之認定。
  （六）按兒童及少年性交易防制條例第二十九條之罪，係以「以廣告物、出版品、
        廣播、電視、電子訊號、電腦網路或其他媒體，散布、傳送或刊登足以引誘
        、媒介、暗示或其他促使人為性交易之訊息者」，為其構成要件。倘行為人
        在廣告物、出版品、廣播、電視、電子訊號、電腦網路或其他媒體上所散布
        、傳送或刊登之訊息，客觀上足以引誘、媒介、暗示或其他促使一般人為性
        交易，即屬當之，係以刊登之訊息為斷，不以有無價格、報酬之約定，或性
        交易有無完成為必要。所謂「促使人為性交易」應包括促使人與自己為性交
        易，因該規定與刑法第二百三十一條第一項規定不同，刑法第二百三十一條
  第一項明確規定，須意圖使男女與他人為性交易或猥褻之行為，兒童及少年
        性交易防制條例第二十九條並非規定促使人與他人為性交易，且在大眾傳播
        媒體或電腦網路刊登使人與自己為性交易之廣告，對於社會善良風俗之危害
        與挑起社會大眾（包括未滿十八歲者）從事性交易之動機，與在大眾傳播媒
        體或電腦網路刊登使人與他人為性交易之廣告無異。又該條規定係以行為人
        利用廣告物、出版品、廣播、電視、電子訊號、電腦網路或其他媒體，散布
        、播送或刊登足以引誘、媒介、暗示或其他促使人為性交易之訊息者即足當
        之，揆其法條文義，以該廣告物內容於客觀上有足以為引誘、媒介或暗示使
        人為性交易，使原本無性交易需求之人，因該廣告刊登文字內容之誘述而產
        生性交易慾望者均屬之，藉以防止助長淫風，淨化社會風氣，其所欲規範之
        對象，並非為性交易之人，其犯罪類型屬於舉動犯，只須著手於該種散布、
        播送或刊登行為，即成立犯罪，不以結果之發生為必要，是縱被告係經由員
        警依電腦網路上所留存之資料，而得以查獲，且員警自始即無與被告為性交
        易之意思，惟此自不足以影響被告為員警查獲前，已刊登引誘促使人為性交
        易之訊息，而該當本罪之犯行；查被告之犯行已明，其上開諸多辯解，均屬
        飾卸之詞，不足採信，被告犯行堪以認定。
二、核被告丙○○所為，係犯兒童及少年性交易防制條例第二十九條之罪。爰審酌被
    告年紀尚輕，一時失慮利用網際網路，在網站上刊登足以引誘、暗示促使人為性
    交易之訊息，其所為對社會善良風俗所生損害，及犯後未坦承犯行，態度不佳等
    一切情狀，量處如主文所示之刑，並諭知易科罰金之折算標準。
據上論斷，應依刑事訴訟法第二百九十九條第一項前段，兒童及少年性交易防制條例
第二十九條，刑法第十一條前段、第四十一條第一項前段，罰金罰鍰提高標準條例第
二條，判決如主文。
本案經檢察官林英正到庭執行職務。
中      華      民      國    九十一    年      九      月     十七     日
                              臺灣花蓮地方法院刑事庭
                                  法  官  鄭  培  麗
右正本證明與原本無異。
如對本判決不服，應於送達後十日內，向本院提出上訴狀。（應抄附繕本）
                                  法院書記官
中      華      民      國    九十一    年    九      月     二十     日
附錄本判決論罪之法律條文：
兒童及少年性交易防制條例第二十九條：
以廣告物，出版品、廣播、電視、電子訊號、電腦網路或其他媒體，散布、播送或刊
登足以引誘、媒介、暗示或其他促使人為性交易之訊息者，處五年以下有期徒刑，得
併科新台幣一百萬元以下罰金。
